臺灣高雄地方法院刑事判決　　　　　100年度審交易字第152號
聲　請　人　臺灣高雄地方法院檢察署檢察官
被　　　告　黃國棟
上列被告因公共危險案件，經檢察官聲請以簡易判決處刑（100
年度撤緩偵字第3號），本院認不應以簡易判決處刑（簡易案件
案號：100年度交簡字第692號），改依通常程序審理，茲判決如
下：
    主  文
本件公訴不受理。
    理  由
一、聲請簡易判決處刑意旨略以：被告黃國棟明知服用酒類或其
    他相類之物，將使其駕駛車輛時之注意力減低、反應能力趨
    緩，而危及其他用路人之行車往來安全，仍於民國98年8 月
    19日21時許，在高雄市旗津區復興里22鄰復興3 巷17號之4
    住處飲用含有酒精成分之保力達飲料後，已達於不能安全駕
    駛動力交通工具之狀態，猶貿然騎乘車牌號碼GEA-841 號之
    普通重型機車，沿高雄市旗津區○○○路由北往南方向行駛
    ，嗣於同日21時10分許行經高雄市旗津區○○○路850 號前
    ，因酒後注意力下降不慎追撞同向由杜明雄所騎乘之腳踏車
    ，致杜明雄後受有小腿擦挫傷（傷害罪嫌之部分，未據告訴
    ）；被告則送往高雄市立旗津醫院救治後，於同日晚間10時
    48分許抽血檢驗，測得其血液酒精濃度為182mg/dl，經換算
    為呼氣酒精濃度為0.91mg/l毫克，而查知上情。因認被告涉
    犯刑法第185 條之3 之服用酒類不能安全駕駛動力交通工具
    罪嫌等語。
二、按檢察官就簡易判決處刑之聲請，與起訴有同一之效力，法
    院於審理後認應為不受理判決之諭知者，應適用通常程序審
    判之，刑事訴訟法第451 條第3 項、第451 條之1 第4 項但
    書第3 款及第452 條明揭其旨。次按被告於緩起訴期間內，
    有刑事訴訟法第253 條之3 第1 項各款情形之一者，檢察官
    得依職權或依告訴人之聲請撤銷原處分，繼續偵查或起訴；
    檢察官依刑事訴訟法第253 條之3 規定為撤銷緩起訴，應製
    作處分書敘述其處分之理由，並應以正本送達於告訴人、告
    發人、被告及辯護人；被告接受撤銷緩起訴處分書後，得於
    7 日內以書狀敘述不服之理由，經原檢察官向直接上級法院
    檢察署檢察長或檢察總長聲請再議，亦為同法第253 條之3
    第1 項、第255 條第1 項、第2 項、第256 條之1 第1 項所
    明定。再按撤銷原緩起訴處分，須於緩起訴處分期間屆滿前
    為之，並經對外表示而生效始可（法務部94年3 月2 日法檢
    字第0940800722號函同此見解），倘至緩起訴期滿之時為止
    ，撤銷緩起訴之處分仍未曾對外公告或合法送達當事人，而
    未能生效，自屬「緩起訴處分期滿未經撤銷」，依刑事訴訟
    法第260 條規定，非有該條各款所列情刑之一，檢察官不得
    對於同一案件再行起訴，亦即原緩起訴處分已發生實質之確
    定力，嗣後無從再以撤銷緩起訴之處分使其消滅。如未發現
    新事實、新證據，亦無刑事訴訟法第420 條第1 項第1 款、
    第2 款、第4 款或第5 款所定得為再審原因，檢察官仍就同
    一案件再行起訴，則其起訴程序違背規定，依刑事訴訟法第
    303 條第1 款、第307 條規定，法院應諭知不受理之判決，
    並得不經言詞辯論為之。
三、經查：
(一)  本件被告黃國棟因公共危險案件，經臺灣高雄地方法院檢察
    署檢察官於98年10月2 日以98年度偵字第27338 號為緩起訴
    處分，並經該署檢察官依職權送再議，由臺灣高等法院高雄
    分院檢察署檢察長於98年10月22日以98年度上職議字第4165
    號處分書駁回再議，而告確定，其緩起訴期間自98年10月22
    日起算，至99年10月21日期滿，此有前揭緩起訴處分書、處
    分書及臺灣高雄地方法院檢察署檢察官執行緩起訴處分命令
    通知書各1 紙在卷足憑（見該署98年度偵字第27338 號偵查
    卷宗第11、13-2、13-3頁），此部分事實首堪認定。
(二)  又被告於緩起訴期間，因未完成向臺灣高雄地方法院檢察署
    檢察官指定之公益團體、地方自治團體或社區提供40小時之
    義務勞務，亦未完成向國庫支付新臺幣（下同）4 萬元，而
    僅履行12小時之義務勞務，及向國庫支付2 萬元，檢察官遂
    於99年10月6 日以99年度撤緩字第376 號撤銷緩起訴處分書
    ，依刑事訴訟法第253 條之3 第1 項第3 款5 之規定撤銷前
    揭緩起訴處分，並於100 年2 月14日以100 年度撤緩偵字第
    3 號對於同一事實向本院聲請簡易判決處刑等節，亦有99年
    10月1 日檢察官訊問筆錄（見99年度撤緩字第376 號卷第6
    頁）、臺灣高雄地方法院檢察署緩刑及緩起訴處分案件處遇
    報告書、撤銷緩起訴處分書、本院刑事科收文圓戳章在卷可
    憑，此部分事實，亦堪認定。
(三)  惟前揭撤銷緩起訴處分書分別於99年10月27日因未會晤本人
    亦無受領文書之同居人或受僱人而寄存送達至被告位於「高
    雄市旗津區復興三巷17之4 號附1 」之戶籍地，而於同年11
    月6 日寄存送達生效、於99年11月9 日送達於被告位於「高
    雄市鼓山區○○○路88巷37號3 樓」之居所，由其女兒代收
    而生送達效力，有該署送達證書各1 紙附卷足憑，然上開寄
    存送達及補充送達生效日，顯已逾越上開緩起訴處分之期滿
    之日（即99年10月21日），則前開撤銷緩起訴之處分未於緩
    起訴期間屆滿前生效。從而，原緩起訴處分期滿而未經撤銷
    ，已發生實質之確定力，本件復無刑事訴訟法第260 條各款
    所列情形之一，檢察官仍就同一案件聲請簡易判決處刑，不
    合法定程式，起訴程序明顯違背規定，本院爰不經言詞辯論
    ，逕為不受理之判決。
據上論斷，應依刑事訴訟法第451 條之1 第4 項第3 款、第452
條、第303 條第1 款、第307 條，判決如主文。
中    華    民    國   100    年    4     月    13    日
                  刑事第三庭  審判長法  官  李東柏
                                    法  官  沈宗興
                                    法  官  陳采葳
以上正本證明與原本無異。
如不服本判決應於收受判決後10日內向本院提出上訴書狀，並應
敘述具體理由。其未敘述上訴理由者，應於上訴期間屆滿後20日
內向本院補提理由書(均須按他造當事人之人數附繕本)「切勿逕
送上級法院」。
中    華    民    國   100    年    4     月    13    日
                                    書記官  馮欽鳳